臺灣桃園地方法院刑事判決
110年度簡上字第496號
上  訴  人  
即  被  告  邱家龍


上列上訴人因傷害案件，不服本院中華民國110年9月11日所為之
110年度壢簡字第677號第一審刑事簡易判決（聲請簡易判決處刑
案號：110年度偵字第6066號），提起上訴，本院管轄之第二審
合議庭判決如下：
    主    文
上訴駁回。
    犯罪事實
一、邱家龍於民國109年10月6日下午3時24分許，在桃園市○○區○
    ○路000號前，因不滿鄭國建要求其應排隊領取便當，竟基於
    傷害之犯意，徒手毆打鄭國建之左臉，使鄭國建受有左下頷
    腫脹壓痛之傷害。
二、案經鄭國建訴由桃園市政府警察局中壢分局報告臺灣桃園地
    方法院檢察署檢察官偵查後聲請簡易判決處刑。
    理  由
壹、程序事項：
一、按被告以外之人於審判外之言詞或書面陳述，除法律有規定
    者外，不得作為證據，刑事訴訟法第159條第1項固定有明文
    。惟被告以外之人於審判外之陳述，雖不符同法第159條之1
    至第159之4之規定，而經當事人於審判程序同意作為證據，
    法院審酌該言詞陳述或書面陳述作成時之情況，認為適當者
    ，亦得為證據。又當事人、代理人或辯護人於法院調查證據
    時，知有第159條第1項不得為證據之情形，而未於言詞辯論
    終結前聲明異議者，視為有前項之同意，同法第159條之5第
    1、2項亦定有明文。本案所引用之被告以外之人於審判外之
    陳述，雖為傳聞證據，惟檢察官及被告邱家龍於本院準備程
    序中並未爭執該等陳述之證據能力，且迄至言詞辯論終結前
    亦未再聲明異議，本院審酌上開證據資料製作時之情況，尚
    查無違法不當及證明力明顯過低之瑕疵，亦認為以之作為證
    據應屬適當，揆諸前開法律規定與說明，爰依刑事訴訟法第
    159條之5規定，認前揭證據資料有證據能力。
二、另本院以下所引用之非供述證據，均與本件事實具有自然關
    聯性，且核屬書證、物證性質，又查無事證足認有違背法定
    程序或經偽造、變造所取得等證據排除之情事，復經本院依
    刑事訴訟法第164條、第165條踐行物證、書證之調查程序，
    況檢察及被告對此部分之證據能力亦均不爭執，堪認均有證
    據能力。
貳、實體事項：
一、認定事實之理由及依據：
    訊據被告邱家龍固坦承有於前揭時間與告訴人鄭國建同在桃
    園市○○區○○路000號，惟矢口否認有何傷害之犯行，辯稱：
    伊沒有傷害告訴人，伊否認犯罪；告訴人有點雞婆，伊沒有
    打告訴人，是告訴人一直說快點、快點，不可能有人因為吃
    飯而打人云云。經查：
  ㈠被告確有於109年10月6日下午3時24分許，在桃園市○○區○○路
    000號前排隊領取便當，並在該處碰見告訴人之事實，業據
    證人即告訴人鄭國建、證人陳木星證述明確，且為被告所不
    爭執，是此部分事實首堪認定。
　㈡證人鄭國建於警詢中證述：伊於109年10月6日下午3時30在桃
    園市○○區○○路000號發便當，被告不是遊民，但是被告插隊
    到遊民領便當的隊伍，伊跟被告說要另外排隊，被告不服氣
    就徒手打伊一巴掌等語（詳見偵字卷第17至21頁）；復於偵
    查中證述：當天有很多人看到被告打伊，被告有打伊1下等
    語（詳見偵字卷第40頁）；證人陳木星於偵查中證述：伊認
    識被告，也認識證人鄭國建，證人鄭國建是公園發便當的現
    場管理人，被告在案發當天有去現場領便當，伊記得有次證
    人鄭國建要求被告要排隊，但被告不排隊，被告就直接打證
    人鄭國建一巴掌，印象中被告是打證人鄭國建的左邊臉部等
    語（詳見偵字卷第51頁）。
　㈢依上揭證人所證述內容可知，應係被告於上揭時間地點，因
    排隊糾紛而對證人鄭國建心生不滿，遂徒手毆打證人鄭國建
    之左側臉頰。再對照證人鄭國建於案發當日即至新國民醫療
    社團法人新國民醫院就診，經醫師診斷證人鄭國建係受有左
    下頷腫脹壓痛之傷勢，有該院診斷證明書在卷為憑（詳見偵
    字卷第23頁），是證人陳木星前揭證述有關證人鄭國建遭被
    告毆打而受傷位置，核與證人鄭國建就醫診斷情形相符，足
    認證人鄭國建前開有關被告因不滿證人鄭國建令其排隊而徒
    手毆打證人鄭國建臉部之證述，並非子虛，應值採信。
　㈣綜觀證人鄭國建、陳木星前揭證述、證人鄭國建之診斷證明
    書，可徵被告因證人鄭國建要求其不准插隊而心生怨懟，復
    徒手毆打證人鄭國建臉部，並致證人鄭國建受有前述傷害等
    情，應堪認定。
  ㈤被告雖以前開情詞為辯，惟查，關於被告出手毆打證人鄭國
    建之緣由部分，被告於警詢中供稱：伊平常都會去桃園市○○
    區○○路000號排隊領便當，但109年10月6日有沒有去領便當
    伊忘記了，伊不確定有沒有打鄭國建等語（詳見偵字卷第8
    頁）；被告復於偵查中供陳：伊於109年10月6日有去桃園市
    ○○區○○路000號，鄭國建有叫伊要排隊領便當，伊就說伊不
    要了，伊沒有毆打鄭國建，伊沒有去過警察局，伊也沒有說
    過不確定有沒有打鄭國建等語（詳見偵字卷第39至40頁），
    可見被告供述已有必一。且參以被告認為證人鄭國建個性有
    點雞婆，業據被告於本院上訴審準備程序中供承明確（詳見
    簡上字卷第48頁），可見被告與證人鄭國建確實曾因排隊領
    取便當問題產生摩擦，是以，被告於眾目睽睽之下遭證人鄭
    國建當場令其不可插隊，衡情一般人遭此等指責，應會感到
    惱怒、羞愧，可徵被告確有動機毆打證人鄭國建。兼之被告
    前後供述反覆不一，顯見被告係隨證據開展而異其說詞，是
    被告所辯係事後卸責之詞，不足採信。
  ㈥綜上所述，本案事證明確，被告上開傷害犯行堪以認定，應
    依法論科。
二、論罪及駁回上訴部分：
　㈠核被告所為，係犯刑法第277條第1項之傷害罪。
　㈡原審以被告罪證明確，依刑事訴訟法第449條第1項前段、第3
    項、第454條第2項，刑法第277條第1項、第41條第1項前段
    ，刑法施行法第1條之1第1項之規定，並審酌被告甫於民國1
    09年6月7日在超商因細故毆打他人，有臺灣高等法院被告前
    案紀錄表及本院刑事簡易判決在卷可稽，僅相隔4月，因己
    不遵守排隊領取便當之規則在先，竟不滿告訴人之勸說逕對
    其摑掌，且犯後矢口否認犯行，亦未與告訴人調解、填補告
    訴人所受損失，行為實應予非難，兼衡被告為專科畢業之教
    育程度、無業、家庭經濟狀況勉持暨告訴人所受傷勢部位、
    程度等一切情狀，量處被告有期徒刑2月，併諭知易科罰金
    之折算標準，其認事用法均無違誤，且量刑堪稱妥適，亦未
    逾越法定刑之範圍。被告以否認犯行為由，指摘原判決不當
    而提起上訴，為無理由，應予駁回。
三、另按第二審訴訟程序中，被告經合法傳喚，無正當之理由不
    到庭者，得不待其陳述，逕行判決，刑事訴訟法第371條定
    有明文。又對於簡易判決處刑不服而上訴者，得準用上開規
    定，此觀諸刑事訴訟法第455條之1第3項之規定自明。查被
    告經本院合法傳喚，有卷附送達證書1紙可憑（詳見本院簡
    上字卷第59頁），被告於審判期日無正當理由未到庭，爰依
    刑事訴訟法第371條規定，不待其陳述，逕為一造辯論判決
    ，附此敘明。
據上論斷，依刑事訴訟法第455 條之1第1項、第3項、第368條、
第371條，判決如主文。
本案經檢察官楊挺宏聲請簡易判決處刑，檢察官林曉霜到庭執行
職務。
中　　華　　民　　國　　111 　年　　3 　　月　　11　　日
                  刑事第十七庭  審判長法  官  張明道
                                      法  官  張英尉
                                      法  官  李思緯
以上正本證明與原本無異。
不得上訴。
        　　　　　　　　　　　　　　　書記官　薛福山
中　　華　　民　　國　　111 　年　　3 　　月　　14　　日



附錄本判決論罪科刑法條全文：
中華民國刑法第277條
傷害人之身體或健康者，處5年以下有期徒刑、拘役或50萬元以
下罰金。
犯前項之罪，因而致人於死者，處無期徒刑或7年以上有期徒刑
；致重傷者，處3年以上10年以下有期徒刑。